【裁判字號】    98,易,338
【裁判日期】    980424
【裁判案由】    竊盜
【裁判全文】
臺灣臺南地方法院刑事判決               98年度易字第338號
公  訴  人  臺灣臺南地方法院檢察署檢察官
被      告  乙○○
            丙○○
            丁○○
上列被告等因竊盜案件，經檢察官提起公訴（九十八年度偵字第
二三二六號），被告等於本院準備程序時，均為有罪之陳述，經
本院裁定以簡式審判程序審理，並判決如下：
    主  文
乙○○、丙○○所犯如附表所示之罪，各處如附表所示之刑，並
均執行有期徒刑壹年陸月，扣案電纜剪貳支、鋸子壹支、反光錐
（路障警示）貳支、警語塑膠橫桿（印有「車輛改道」）壹支、
竹梯壹具、抽水機壹台、人孔啟閉器壹組、緊線器壹套均沒收之
。
丁○○所犯如附表所示之罪，各處如附表所示之刑，應執行有期
徒刑拾月，扣案電纜剪貳支、鋸子壹支、反光錐（路障警示）貳
支、警語塑膠橫桿（印有「車輛改道」）壹支、竹梯壹具、抽水
機壹台、人孔啟閉器壹組、緊線器壹套均沒收之。
    事  實
一、乙○○、丙○○與丁○○前為福興電訊公司之同事，渠等利
    用曾為電信業者之技能，竟意圖為自己不法之所有，共同基
    於攜帶兇器、結夥三人竊盜之犯意聯絡，駕駛車牌號碼ＴＶ
    －一三六八號之自小貨車（車身印有大亞實有限公司之電信
    工程車），持均屬乙○○、丙○○所有，客觀上足供兇器使
    用之電纜剪二支、鋸子一支，及亦屬乙○○、丙○○所有，
    外觀上足以誤認係中華電信股份有限公司（下稱中華電信公
    司）外包商所使用之反光錐（路障警示）、警語塑膠橫桿（
    印有「車輛改道」）、竹梯、抽水機、人孔啟閉器等工具，
    共同於附表所示之時間、地點，竊取中華電信公司所有如附
    表所示之地下光纖電纜線（竊盜時間、地點、所得等事項均
    詳見附表）。嗣於民國九十八年二月八日上午十時三十分許
    ，在臺南市○○區○○路三段二三０號前，中華電信公司員
    工陳超群發現該公司編號Ｃ１－３０８Ｒ３號之人孔蓋遭人
    開啟並在內竊取電纜線後，報警處理當場查獲，並扣得均屬
    乙○○、丙○○所有，且供彼等竊盜所用之電纜剪二支、鋸
    子一支、反光錐（路障警示）二支、警語塑膠橫桿（印有「
    車輛改道」）一支、竹梯一具、抽水機一台、人孔啟閉器一
    組、緊線器一套。丁○○於具有偵查職務之承辦員警尚未知
    悉附表一至四所示竊盜犯行為何人所犯時，自行向承辦員警
    供承犯行並表示接受裁判之意而為自首。
二、案經台南市警察局第二分局報告台灣台南地方法院檢察署檢
    察官偵查後起訴。
    理  由
一、上揭犯罪事實業據被告乙○○、丙○○與丁○○於本院審理
    時供承不諱，核與證人即中華電信公司員工陳超群南市政府
    於警詢中證述失竊經過相符，並有證人陳超群書立之贓物認
    領保管單附卷可參，另有被告等人實施竊盜犯行所用之電纜
    剪二支、鋸子一支、反光錐（路障警示）二支、警語塑膠橫
    桿（印有「車輛改道」）一支、竹梯一具、抽水機一台、人
    孔啟閉器一組、緊線器一套等物扣案可佐。綜此，被告三人
    於本院審理中審理時之自白與事實相符，應堪採信。被告三
    人所為如附表所示之攜帶兇器、結夥三人竊盜及攜帶兇器、
    結夥三人竊盜未遂犯行均已臻明確，堪以認定，應依法論科
    。
二、核被告乙○○、丙○○與丁○○所為係犯刑法第三百二十一
    條第一項第三款、第四款之攜帶兇器、結夥三人竊盜罪（附
    表編號一、二、四、五）、刑法第三百二十一條第二項、第
    一項第三款攜帶兇器、結夥三人竊盜未遂罪（附表編號三）
    。被告乙○○、丙○○與丁○○三人就前開犯行間，具有犯
    意聯絡及行為分擔，俱為共同正犯。又被告乙○○、丙○○
    與丁○○所為前揭五次竊盜犯行，犯意各別，行為互異，應
    予分論併罰。被告乙○○、丙○○與丁○○業已著手實施附
    表編號三所示犯行，然未有所得而未遂，爰依刑法第二十五
    條之規定，減輕其刑。又被告丁○○對附表編號一至四所示
    竊盜犯行，於具偵查職務之司法警察尚未發覺前，即自首而
    受裁判，爰均依刑法第六十二條減輕其刑，並遞減其刑。爰
    審酌被告三人犯罪動機、手段、所得，三人參與犯罪之程度
    、恣意竊盜電信公司電信纜線，造成用戶使用的不便、犯罪
    後被告丁○○始終坦承犯行；被告乙○○、丙○○於警詢中
    否認附表編號一至四所示犯行，嗣於偵查中始坦承全數犯行
    之態度等一切情狀，分別量處如附表所示之刑，並定應執行
    刑，以資懲儆。另扣案電纜剪二支、鋸子一支、反光錐（路
    障警示）二支、警語塑膠橫桿（印有「車輛改道」）一支、
    竹梯一具、抽水機一台、人孔啟閉器一組、緊線器一套等物
    ，均屬乙○○、丙○○所有，且供彼等共同實施竊盜犯行所
    用之物，爰依刑法第三十八條第一項第二款之規定沒收之。
據上論斷，應依刑事訴訟法第二百七十三條之一第一項、第二百
九十九條第一項前段，刑法第二十八條、第三百二十一條第一項
第一項第三款、第四款、第二項、第二十五條、第六十二條第一
項、第五十一條第五款、第三十八條第一項第二款，判決如主文
。
本案經檢察官甲○到庭執行職務
中    華    民    國    98    年    4     月    24    日
                      刑事第十二庭
                          法    官 卓穎毓
以上正本證明與原本無異。
如不服本判決應於收受本判決後10日內向本院提出上訴書狀，並
應敘述具體理由。如未敘述上訴理由者，應於上訴期間屆滿後20
日內向本院補提理由書狀（均須按他造當事人之人數附繕本）「
切勿逕送上級法院」。
                          書記官 秦建華
中    華    民    國    98    年    4     月    24    日
附表：
┌───┬──────┬────────┬───────┬─────────────┐
│編號  │ 時   間    │  地    點      │ 竊得財物     │ 所犯罪名及宣告刑         │
├───┼──────┼────────┼───────┼─────────────┤
│一    │98年1月24 日│臺南市中西區和善│約152公尺（價 │乙○○、丙○○攜帶兇器、結│
│      │上午8時40分 │街20號前中華電信│值約30萬4千元 │夥三人竊盜，各處有期徒刑捌│
│      │至12時許    │公司人孔蓋內    │）            │月，扣案電纜剪貳支、鋸子壹│
│      │            │                │              │支、反光錐（路障警示）貳支│
│      │            │                │              │、警語塑膠橫桿（印有「車輛│
│      │            │                │              │改道」）壹支、竹梯壹具、抽│
│      │            │                │              │水機壹台、人孔啟閉器壹組、│
│      │            │                │              │緊線器壹套均沒收之。      │
│      │            │                │              │丁○○攜帶兇器、結夥三人竊│
│      │            │                │              │盜，處有期徒刑肆月，扣案扣│
│      │            │                │              │案電纜剪貳支、鋸子壹支、反│
│      │            │                │              │光錐（路障警示）貳支、警語│
│      │            │                │              │塑膠橫桿（印有「車輛改道」│
│      │            │                │              │）壹支、竹梯壹具、抽水機壹│
│      │            │                │              │台、人孔啟閉器壹組、緊線器│
│      │            │                │              │壹套均沒收之。            │
├───┼──────┼────────┼───────┼─────────────┤
│二    │98年1月29日 │臺南市中西區中和│約187公尺（價 │乙○○、丙○○攜帶兇器、結│
│      │上午8時40分 │街142之1號前中華│值約37萬4千元 │夥三人竊盜，各處有期徒刑捌│
│      │至12時許    │電信公司人孔蓋內│）            │月，扣案電纜剪貳支、鋸子壹│
│      │            │                │              │支、反光錐（路障警示）貳支│
│      │            │                │              │、警語塑膠橫桿（印有「車輛│
│      │            │                │              │改道」）壹支、竹梯壹具、抽│
│      │            │                │              │水機壹台、人孔啟閉器壹組、│
│      │            │                │              │緊線器壹套均沒收之。      │
│      │            │                │              │丁○○攜帶兇器、結夥三人竊│
│      │            │                │              │盜，處有期徒刑肆月，扣案扣│
│      │            │                │              │案電纜剪貳支、鋸子壹支、反│
│      │            │                │              │光錐（路障警示）貳支、警語│
│      │            │                │              │塑膠橫桿（印有「車輛改道」│
│      │            │                │              │）壹支、竹梯壹具、抽水機壹│
│      │            │                │              │台、人孔啟閉器壹組、緊線器│
│      │            │                │              │壹套均沒收之。            │
├───┼──────┼────────┼───────┼─────────────┤
│三    │98年1月30日 │臺南市中西區中和│未竊得電纜線  │乙○○、丙○○攜帶兇器、結│
│      │上午8時40分 │街232號前中華電 │              │夥三人竊盜未遂，各處有期徒│
│      │至12時許    │信公司人孔蓋內  │              │刑肆月，扣案電纜剪貳支、鋸│
│      │            │                │              │子壹支、反光錐（路障警示）│
│      │            │                │              │貳支、警語塑膠橫桿（印有「│
│      │            │                │              │車輛改道」）壹支、竹梯壹具│
│      │            │                │              │、抽水機壹台、人孔啟閉器壹│
│      │            │                │              │組、緊線器壹套均沒收之。  │
│      │            │                │              │丁○○攜帶兇器、結夥三人竊│
│      │            │                │              │盜未遂，處有期徒刑貳月，扣│
│      │            │                │              │案電纜剪貳支、鋸子壹支、反│
│      │            │                │              │光錐（路障警示）貳支、警語│
│      │            │                │              │塑膠橫桿（印有「車輛改道」│
│      │            │                │              │）壹支、竹梯壹具、抽水機壹│
│      │            │                │              │台、人孔啟閉器壹組、緊線器│
│      │            │                │              │壹套均沒收之。            │
├───┼──────┼────────┼───────┼─────────────┤
│四    │98年2月7日上│臺南市中西區臨安│約2公尺（價值 │乙○○、丙○○攜帶兇器、結│
│      │午8時40分至 │路一段157號前中 │約4千元）     │夥三人竊盜，各處有期徒刑捌│
│      │12時許      │華電信公司人孔蓋│              │月，扣案電纜剪貳支、鋸子壹│
│      │            │內              │              │支、反光錐（路障警示）貳支│
│      │            │                │              │、警語塑膠橫桿（印有「車輛│
│      │            │                │              │改道」）壹支、竹梯壹具、抽│
│      │            │                │              │水機壹台、人孔啟閉器壹組、│
│      │            │                │              │緊線器壹套均沒收之。      │
│      │            │                │              │丁○○攜帶兇器、結夥三人竊│
│      │            │                │              │盜，處有期徒刑肆月，扣案電│
│      │            │                │              │纜剪貳支、鋸子壹支、反光錐│
│      │            │                │              │（路障警示）貳支、警語塑膠│
│      │            │                │              │橫桿（印有「車輛改道」）壹│
│      │            │                │              │支、竹梯壹具、抽水機壹台、│
│      │            │                │              │人孔啟閉器壹組、緊線器壹套│
│      │            │                │              │均沒收之。                │
├───┼──────┼────────┼───────┼─────────────┤
│五    │98年2月8日上│臺南市中西區民族│約2公尺（價值 │乙○○、丙○○攜帶兇器、結│
│      │午10時55分許│路三段230號前中 │約4千元）     │夥三人竊盜，各處有期徒刑捌│
│      │            │華電信公司人孔蓋│              │月，扣案電纜剪貳支、鋸子壹│
│      │            │內              │              │支、反光錐（路障警示）貳支│
│      │            │                │              │、警語塑膠橫桿（印有「車輛│
│      │            │                │              │改道」）壹支、竹梯壹具、抽│
│      │            │                │              │水機壹台、人孔啟閉器壹組、│
│      │            │                │              │緊線器壹套均沒收之。      │
│      │            │                │              │丁○○攜帶兇器、結夥三人竊│
│      │            │                │              │盜，處有期徒刑柒月，扣案電│
│      │            │                │              │纜剪貳支、鋸子壹支、反光錐│
│      │            │                │              │（路障警示）貳支、警語塑膠│
│      │            │                │              │橫桿（印有「車輛改道」）壹│
│      │            │                │              │支、竹梯壹具、抽水機壹台、│
│      │            │                │              │人孔啟閉器壹組、緊線器壹套│
│      │            │                │              │均沒收之。                │
└───┴──────┴────────┴───────┴─────────────┘
附錄法條：
中華民國刑法第321條
犯竊盜罪而有左列情形之一者，處六月以上、五年以下有期徒刑：
一、於夜間侵入住宅或有人居住之建築物、船艦或隱匿其內而犯之者。
二、毀越門扇、牆垣或其他安全設備而犯之者。
三、攜帶兇器而犯之者。
四、結夥三人以上而犯之者。
五、乘火災、水災或其他災害之際而犯之者。
六、在車站或埠頭而犯之者。
前項之未遂犯罰之。


司法院資訊處製作；財團法人民間司法改革基金會備份。
